Config:
  hfst:
    Gen: ../../../src/generator-gt-norm.hfst
    Morph: ../../../src/analyser-gt-norm.hfst
  xerox:
    Gen: ../../../src/generator-gt-norm.xfst
    Morph: ../../../src/analyser-gt-norm.xfst
    App: lookup

Tests:

  Verb - hlgihl - ENGLISH : # CLASS_IHL_STEM_3

     hlgihl+V+Interr+Past: hlgéelaa
     hlgihl+V+Indir+Past: hlgéelaan
     hlgihl+V+Rel+Evid: hlgéelaas
     hlgihl+V+Past+NonFact: hlgéelaa.ang
     hlgihl+V+Cert+Pres: hlgéelʼahlanggang
     hlgihl+V+Cert+Past: hlgéelʼahlanggan
     hlgihl+V+Cert+Past+Hab: hlgéelʼahlanggiinii
     hlgihl+V+Cert+Rel: hlgéelʼahlans
     hlgihl+V+Ints+Past: hlgéelaaʼahlang
     hlgihl+V+Cont: hlgéelaaʼahlanggaa
     hlgihl+V+Ctfact+Pres: hlgéelaaʼahlanggang
     hlgihl+V+Rflx: hlgéelʼahl

